臺灣桃園地方法院刑事判決　　　　　　　94年度訴字第1150號
公　訴　人　臺灣桃園地方法院檢察署檢察官
被　　　告　甲○○
上列被告因違反毒品危害防制條例案件，經檢察官提起公訴（94
年度毒偵字第2483號）及移送併案審理（94年度毒偵字第3756號
），本院判決如下：
    主  文
甲○○連續施用第壹級毒品，累犯，處有期徒刑壹年壹月，如附
表編號1 所示之物沒收銷燬之，如附表編號2 至5 所示之物沒收
；又連續施用第貳級毒品，累犯，處有期徒刑陸月。應執行有期
徒刑壹年陸月，如附表編號1 所示之物沒收銷燬之，如附表編號
2 至5 所示之物沒收。
    事  實
一、甲○○前因施用毒品案件，經送強制戒治後，於民國91年9
    月8 日戒治期滿執行完畢，並曾因贓物及違反毒品危害防制
    條例等案件，經法院分別判處有期徒刑3 月、8 月及1 年確
    定，三案接續執行，於93年1 月20日縮短刑期假釋出監，至
    93年7 月5 日期滿，其假釋未經撤銷，未執行之刑期以已執
    行論而執行完畢。詎甲○○仍不知悔改，復分別基於施用第
    一級毒品海洛因及第二級毒品安非他命之概括犯意，自強制
    戒治執行完畢後5 年內之94年4 月中旬某日起至94年8 月24
    日下午3 時許止，在其桃園縣平鎮市○○路304 巷19號及同
    縣中壢市其友人住處等處，連續施用第一級毒品海洛因及第
    二級毒品安非他命多次，約每天以針筒注射方式施用海洛因
    2 至3 次，約2 至3 天以吸食器施用安非他命1 次。嗣分別
    於94年4 月28日上午7 時許、94年6 月24日晚間8 時許及94
    年8 月24日下午5 時20分許，在桃園縣平鎮市○○路304 巷
    19號、桃園縣大園鄉○○路○ 段548 號102 室及桃園縣中壢
    市○○○路○ 段與龍東路口為警查獲，並扣得如附表所示之
    物。
二、案經桃園縣政府警察局平鎮分局及刑事警察隊分別報請臺灣
    桃園地方法院檢察署檢察官偵查起訴及移送併案審理。
    理  由
一、上開事實業據被告甲○○於本院審理時坦承不諱，且被告為
    警查獲時所採集之尿液經送請檢驗結果，均呈嗎啡及安非他
    命之陽性反應，有臺灣尖端先進生技醫藥股份有限公司濫用
    藥物檢驗報告2 紙在卷可憑，並有如附表所示物品扣案可資
    佐證，足徵被告之自白確與事實相符。又查，被告前因施用
    毒品案件，經送強制戒治後，於91年9 月8 日戒治期滿執行
    完畢，有卷存臺灣高等法院被告前案紀錄表1 份足按，是被
    告於強制戒治執行完畢後5 年內再犯毒品危害防制條例第10
    條之罪，自應由檢察官直接提起公訴而進入訴訟程序審理。
    本件事證已經明確，被告犯行堪予認定，應依法論科。
二、核被告所為，係犯毒品危害防制條例第10條第1 、2 項之施
    用第一、二級毒品罪。其先後有多次施用海洛因及安非他命
    犯行，均時間緊接，且構成要件相同，顯係基於概括犯意反
    覆為之，各應依連續犯規定以一罪論，並均依法加重其刑，
    至其多次持有海洛因及安非他命之低度行為，應為施用之高
    度行為吸收，均不另論罪。公訴人雖僅就被告於94年4 月28
    日凌晨3 時許施用海洛因1 次及於94年4 月28日為警採尿時
    回溯96小時內某時施用安非他命1 次之犯行提起公訴，惟被
    告其餘犯行與公訴人已起訴且經本院論罪部分，既均有連續
    犯裁判上一罪之關係，自為起訴效力所及，本院應併予審判
    。又被告曾有如事實欄所載之犯罪科刑執行情形，有臺灣高
    等法院被告前案紀錄表1 份存卷為憑，其受有期徒刑執行完
    畢後，於5 年內再犯有期徒刑以上之本罪，為累犯，應依法
    加重其刑，並依法遞加重之。其所犯上開二罪間，犯意各別
    ，行為有異，構成要件亦不相同，應予分論併罰。爰審酌被
    告不僅曾經強制戒治處遇，又曾因施用毒品案件遭判刑確定
    並執行完畢，竟仍未戒絕此一劣習而再次施用毒品，顯見其
    抗拒毒品之意志不堅，惟念及被告施用毒品所侵害法益僅係
    其個人身體健康，且犯罪後能坦承犯行，態度尚佳等一切情
    狀，各量處如主文所示之刑，並定其應執行刑。
三、附表編號1 所示之物，被告供承內含海洛因之殘渣，且被告
    有施用海洛因之犯行，有如前述，足徵該等夾鍊袋內確含第
    一級毒品海洛因之殘渣無訛，因殘渣與夾鍊袋已無法析離，
    是上開海洛因殘渣袋應依毒品危害防制條例第18條第1 項前
    段宣告沒收銷燬之。附表編號2 至5 所示之物，均為被告所
    有而供或備供其施用海洛因所用之物，亦據被告供承在卷，
    均應依刑法第38條第1 項第2 款之規定，於對之所犯施用第
    一級毒品罪諭知之主刑項下宣告沒收。
據上論斷，依刑事訴訟法第299 條第1 項前段，毒品危害防制條
例第10條第1 項、第2 項、第18條第1 項前段，刑法第11條前段
、第56條、第47條、第51條第5 款、第38條第1 項第2 款，判決
如主文。
本案經檢察官崔秉君到庭執行職務。
中　　華　　民　　國　　94　　年　　9 　　月　　21　　日
              刑事第十一庭  審判長法  官　蔡榮澤
                                  法  官  何俏美
                                  法  官  魏于傑
上正本證明與原本無異。
若不服本判決，得於收受判決後10日內，向本院提出上訴狀。
                                  書記官  林怡君
中　　華　　民　　國　　94　　年　　9 　　月　　21　　日
附表：
┌──┬──────┬──┬──────────────────────┐
│編號│物      品  │數量│    備註                                    │
├──┼──────┼──┼──────────────────────┤
│1   │海洛因殘渣袋│6 個│扣案，海洛因殘渣與夾鍊袋已無法析離。        │
├──┼──────┼──┼──────────────────────┤
│2   │針筒        │20支│扣案，被告所有備供施用海洛因所用之物。      │
├──┼──────┼──┼──────────────────────┤
│3   │葡萄糖      │1 包│扣案，被告所有供施用海洛因所用之物。        │
├──┼──────┼──┼──────────────────────┤
│4   │橡皮管      │2 條│扣案，被告所有供施用海洛因所用之物。        │
├──┼──────┼──┼──────────────────────┤
│5   │削尖吸管    │2 支│扣案，被告所有供施用海洛因所用之物。        │
└──┴──────┴──┴──────────────────────┘
本案論罪科刑主要法條：
毒品危害防制條例第10條
施用第一級毒品者，處 6 月以上 5 年以下有期徒刑。
施用第二級毒品者，處 3 年以下有期徒刑。
